臺灣臺南地方法院刑事判決　　　　　　　 96年度訴字第847號
公　訴　人　臺灣臺南地方法院檢察署檢察官
被　　　告　甲○○
上列被告因違反毒品危害防制條例案件，經檢察官提起公訴（96
年度毒偵字第1597號），被告於本院準備程序進行中，就被訴事
實為有罪之陳述，經本院合議庭裁定由受命法官獨任進行簡式審
判程序，本院判決如下：
    主  文
甲○○施用第一級毒品，累犯，處有期徒刑壹年，減為有期徒刑
陸月，如易科罰金，以新臺幣壹仟元折算壹日。
    事  實
一、甲○○前於民國90年間因偽造文書案件，經臺灣嘉義地方法
    院於90年9月17日以90年度簡字第695號判處有期徒刑6月，
    如易科罰金，以銀元3百元折算1日，緩刑5年確定；復於92
    年間再因行使偽造文書案件，經本院於92年7月28日以92年
    度訴字第663號判處有期徒刑5月，如易科罰金，以銀元3百
    元折算1日確定，前開緩刑經本院以92年度撤緩字第80號裁
    定撤銷，二案接續執行，於93年10月13日因縮短刑期期滿執
    行完畢出監，竟不知悛悔。
二、甲○○於95年間因施用毒品，違反毒品危害防制條例案件，
    經本院以95年度毒聲字第815號裁定令送觀察、勒戒後，認
    無繼續施用毒品之傾向，由臺灣臺南地方法院檢察署檢察官
    以95年度毒偵字第2881號、第3142號為不起訴處分確定。詎
    其猶未戒除毒癮，於觀察、勒戒執行完畢釋放後之5年內，
    基於施用第一級毒品之犯意，於96年2月27日上午11時許，
    駕駛車號HL—3249號自小客車至臺南縣官田鄉渡頭村臺一線
    往曾文淨水廠產業道路路口處，將第一級毒品海洛因摻水置
    於針筒內注射方式施用，嗣於是日11時30分許，為警發現甲
    ○○獨自一人乘坐車內行跡可疑遂加以盤查，甲○○見狀心
    虛即加速逃逸，經警追至渡頭村臺一線舊橋上始攔停，並經
    徵得甲○○同意採尿送驗，結果呈鴉片類嗎啡、可待因陽性
    反應，始知前情。
三、案經臺南縣警察局麻豆分局報告臺灣臺南地方法院檢查署檢
    察官偵查起訴。
    理  由
一、本案被告所犯毒品危害防制條例第10條第1項之施用毒品罪
    ，非死刑、無期徒刑或最輕本刑有期徒刑3年以上之罪，亦
    非高等法院管轄第一審案件，且於96年8月21日進行準備程
    序進行中，被告先就被訴事實為有罪之陳述，經告知被告簡
    式審判程序之旨，並聽取檢察官及被告之意見後，本院合議
    庭裁定進行簡式審判程序，是本案之證據調查，依刑事訴訟
    法第273條之2規定，不受同法第159條第1項、第161條之2、
    第161條之3、第163條之1及第164條至第170條規定之限制，
    合先敘明。
二、上開犯罪事實，業據被告於本院審理時坦承於上開時間、地
    點施用第一級毒品海洛因等情不諱，且於96年2月27日為警
    查獲採尿送驗，結果呈有鴉片類可待因、嗎啡陽性反應之情
    事，有臺南縣警察局麻豆分局偵辦毒品危害防制條例案件尿
    液送驗對照表及長榮大學毒品研究中心於96年4月17日出具
    確認報告等資料均附卷足稽，足認被告自白於上開期間，有
    施用第一級毒品海洛因乙節，確與事實相符，堪以採認。又
    被告有上開事實欄所載經送觀察、勒戒及受不起訴處分確定
    之事實，有臺灣高等法院被告前案紀錄表（含入出監資料）
    及上開不起訴處分書在卷可考。是本件被告於觀察、勒戒執
    行完畢釋放後5年內再犯施用第一級毒品之罪，自應由檢察
    官依法提起公訴。本件事證明確，被告犯行堪以認定。
三、查海洛因依其成癮性、濫用性及對社會危害性之程度，已為
    毒品危害防制條例第2條第2項第1款列為第一級毒品。是被
    告施用第一級毒品海洛因之行為，係犯同條例第10條第1項
    之施用第一級毒品罪。被告持有毒品之行為，意在供己施用
    ，故持有之低度行為，應為施用之高度行為所吸收，不另論
    罪。另查被告有如事實欄所載犯罪判決執行情形，有前開紀
    錄表在卷可按，其於執行完畢後5年內再犯本件法定本刑為
    有期徒刑以上之罪，為累犯，依法加重其刑。爰審酌被告前
    因施用毒品經送觀察、勒戒之矯治程序，猶未戒絕革除惡習
    ，再為本案犯行，顯見其意志力甚為薄弱，未戒除毒癮，惟
    兼衡被告施用毒品犯行，性質上乃屬對自我身心健康之戕害
    行為，及犯後坦承犯行並參與替代療法戒除毒癮之態度等一
    切情狀，量處如主文所示之刑，以資懲儆。
四、末查，被告前開施用毒品犯罪之時間，係在96年4月24日之
    前，合於依中華民國96年罪犯減刑條例所定減刑條件，應依
    該例減其宣告刑2分之1。
據上論斷，應依刑事訴訟法第273條之1第1項、第299條第1項前
段，毒品危害防制條例第10條第1項，刑法第11條前段、第41條
第1項、第47條第1項，刑法施行法第1條之1，中華民國96年罪犯
減刑條例第2條第1項第3款、第7條，第9條判決如主文。
本案經檢察官乙○○到庭執行職務。
中　　華　　民　　國　　96　　年　　8　　月　　30　　日
　　　　　　　　　刑事第十二庭  法　官　程克琳
以上正本證明與原本無異。
如不服本判決應於收受本判決後10日內向本院提出上訴書狀，並
應敘述具體理由。如未敘述上訴理由者，應於上訴期間屆滿後20
日內向本院補提理由書狀（均須按他造當事人之人數附繕本）「
切勿逕送上級法院」。
　　　　　　　　　　　　　　　　書記官　曾美滋
中　　華　　民　　國　　96　　年　　8　　月　　30　　日
【附錄本案論罪科刑法條】
毒品危害防制條例第10條第1項：
施用第一級毒品者，處6月以上5年以下有期徒刑。
